【裁判字號】    97,訴,511
【裁判日期】    970729
【裁判案由】    強盜等
【裁判全文】
臺灣桃園地方法院刑事判決               97年度訴字第511號
公  訴  人  臺灣桃園地方法院檢察署檢察官
被      告  丁○○
                    （現在臺灣新店戒治所戒治中）
選任辯護人  廖珠蓉律師
被      告  乙○○
                    （另案在臺灣臺北監獄執行中）
上列被告等因強盜等案件，經檢察官提起公訴（97年度偵字第
483 號），本院判決如下：
    主  文
丁○○意圖為自己不法之所有，攜帶兇器，結夥三人以上，以脅
迫至使不能抗拒，而取他人之物，處有期徒刑柒年貳月；又意圖
為自己不法之所有，攜帶兇器，結夥三人以上，以脅迫至使不能
抗拒，而取他人之物，處有期徒刑柒年貳月；又共同意圖為自己
不法之所有，攜帶兇器，以強暴至使不能抗拒，而取他人之物，
處有期徒刑柒年貳月；應執行有期徒刑拾肆年陸月。
乙○○無罪。
    事  實
一、丁○○（綽號「阿弟」）與乙○○（經臺灣高等法院以97年
    度上更(一)字第223 號判處應執行有期徒刑8 年確定）、邱顯
    駿（另經本院判處有期徒刑11年，邱顯駿上訴後，經臺灣高
    等法院以96年上訴字第4726號判決上訴駁回確定）共同基於
    意圖為自己不法所有之強盜犯意聯絡，先於民國95年10月中
    旬某日，由丁○○駕駛1 部車號不詳之自用小客車搭載乙○○、邱顯駿前往某處雜貨店購得於客觀上對人之生命、身體
    安全具危險性足供為兇器使用之西瓜刀1 把（未扣案）、鴨
    舌帽2 頂、手套2 雙及口罩3 個（均未扣案），其後由丁○○、乙○○、邱顯駿先後於下列(一)、(二)時地攜帶兇器結夥3
    人以上之加重強盜，及另由丁○○及乙○○於下列(三)時地攜
    帶兇器之加重強盜：
  (一)於95年10月中旬某日凌晨零時30分許，由丁○○駕車搭載乙○○及邱顯駿，前往桃園縣中壢市○○○路361 號「清邁釣
    蝦場」附近，見甲○○落單於該處，遂由丁○○、邱顯駿在
    車上把風，乙○○則頭戴前開口罩、手戴著手套，並持西瓜
    刀1 把下車，將西瓜刀舉向甲○○，以此脅迫方式至使甲○○不能抗拒，而強取甲○○之黃色手提包1 只（內含甲○○
    所有之皮夾1 個、身分證及健保卡各1 張、行動電話1 支、
    現金新臺幣〈下同〉400 元、甲○○之夫陳國勝之身分證及
    健保卡各1 張、甲○○之女陳伊娃之健保卡1 張）。得手後
    再由丁○○駕車搭載乙○○及邱顯駿逃逸，強盜所得之現金
    由3 人均分，行動電話則丟棄，相關證件則由乙○○取走。
  (二)於上揭之同日凌晨1 時許，由丁○○駕車搭載乙○○、邱顯
    駿，繼續前往桃園縣中壢市○○街與惠州路交岔路口即「清
    雲科技大學」後門附近，見僅戊○○與友人陳冠州2 人在該
    處行走，遂推由丁○○在車上把風，乙○○、邱顯駿則均頭
    戴前開口罩及鴨舌帽，乙○○並持前開西瓜刀1 把，邱顯駿
    並持槍枝外型器物1 支（未扣案）下車，乙○○將該把西瓜
    刀直指戊○○之頸部並恫稱：「別動，拿來（台語）」等語
    ，而邱顯駿則將該槍枝外型器物朝向陳冠州並嚇稱：「不要
    動（台語）」等語，以此等脅迫方式至使戊○○、陳冠州2
    人均不能抗拒，而強取戊○○之綠色手提包1 只（內含戊○○之身分證、健保卡、汽車行照、駕照及郵局提款卡各1 張
    及不詳金額之些許零錢）。得手後再由丁○○駕車搭載乙○○及邱顯駿逃逸，強盜所得之財物由3 人均分，相關證件則
    由乙○○取走。
  (三)續於同日凌晨4 時許，復由丁○○駕車搭載乙○○，前往桃
    園縣中壢市○○路○ 段407 號對面之丙○○敏平時用以經營
    賣菜但未居住其中之鐵皮屋，由丁○○在車上把風，乙○○
    則持前開西瓜刀1 把下車入內（侵入建築物部分未據告訴）
    ，以該把西瓜刀割斷丙○○敏身上皮包肩帶之強暴方式，至
    使丙○○敏不能抗拒，而強取丙○○敏之黑色背包1 只（內
    含丙○○敏之身分證、健保卡、駕駛駕照、郵局提款卡、聯
    邦銀行提款卡各1 張、現金2,000 元）。得手後再由丁○○
    駕車搭載乙○○逃逸，強盜所得之現金均分、相關證件則由
    乙○○取走。
  (四)嗣因警方認乙○○涉嫌違反槍砲彈藥刀械管制條例案件，向
    臺灣桃園地方法院聲請發給96年聲搜字第418號搜索票，於
    96年5 月10日中午12時30分許，至桃園縣平鎮市○○路○段
    103 號乙○○住處搜索，查獲甲○○之身分證、丙○○敏之
    駕駛執照、曾翔偉身分證等物，乙○○即向警方自首，該等
    贓物係搶來的。再於96年8 月2 日經檢察官於偵查中當庭令
    劉明勳與乙○○對質後，始查悉上情。
二、案經桃園縣警察局中壢分局報請臺灣桃園地方法院檢察署檢
    察官偵查起訴。
    理  由
甲、程序部分：
壹、被告以外之人於審判外之言詞或書面陳述，除法律有規定者
    外，不得作為證據。被告以外之人於偵查中向檢察官所為之
    陳述，除顯有不可信之情況者外，得為證據。被告以外之人
    於審判外之陳述，雖不符前4 條之規定，而經當事人於審判
    程序同意作為證據，法院審酌該言詞陳述或書面陳述作成時
    之情況，認為適當者，亦得為證據。當事人、代理人或辯護
    人於法院調查證據時，知有第159 條第1 項不得為證據之情
    形，而未於言詞辯論終結前聲明異議者，視為有前項之同意
    ，刑事訴訟法第159 條第1 項、第159 條之1 第2 項，第
    159 條之5 分別定有明文。被告丁○○及其辯護人於本院審
    理中對於共犯即證人乙○○、邱顯駿於偵查中之證述、證人
    劉明勳偵查中之證述、被害人即證人甲○○、戊○○及丙○○敏於警詢及偵查中之證述均同意作為證據，且均未於本院
    言詞辯論終結前聲明異議，是本院審酌該等言詞陳述作成之
    狀況，又非出於強暴、脅迫、利誘、詐欺、疲勞訊問、違法
    羈押或其他不正方法所取得，故認為適當而均具有證據能力
    。
貳、本件認定犯罪事實所引用之本件卷內所有卷證資料（包含文
    書證據等證據），並無證據證明係公務員違背法定程序所取
    得，被告丁○○及其選任辯護人於本院言詞辯論終結前就卷
    內所有之卷證資料之證據能力均表示無意見，且卷內之文書
    證據，亦無刑事訴訟法第159 條之4 之顯有不可信之情況與
    不得作為證據之情形，則依刑事訴訟法第159 條之5 之規定
    ，本件認定犯罪事實所引用之本件卷證所有文書證據等證據
    ，均有證據能力。
乙、實體部分：
壹、被告丁○○有罪部分：
一、被告丁○○對於上揭犯罪事實(一)、(二)、(三)駕駛車輛搭載乙○○、邱顯駿，分別由乙○○或乙○○、邱顯駿持刀強取被害
    人財物之情坦承不諱，核與被害人甲○○、戊○○於警詢、
    偵中證述明確在卷（見96年度偵字第14535 號卷第19頁、96
    年度偵字第11047 號卷一第149 頁、第5 頁、卷二第10頁至
    第11頁），並互核大致相符在卷，衡以證人甲○○、戊○○
    與被告丁○○及共犯乙○○、邱顯駿間，於本件強盜案發生
    前均素昧平生且無仇恨怨隙，自均無甘冒偽證罪責，無端設
    詞誣陷被告乙○○之理。是證人甲○○、戊○○2 人上開所
    述為可採。
二、按強盜罪之強暴、脅迫，祇須抑壓被害人之抗拒或使被害人
    身體上、精神上，處於不能抗拒之狀態為已足，其暴力縱未
    與被害人身體接觸，仍不能不謂有強暴、脅迫行為；次按強
    盜罪所施用之強暴、脅迫手段，祇須足以壓抑被害人之抗拒
    ，使其喪失意思自由為已足，縱令被害人實際無抗拒行為，
    仍於強盜罪之成立，不生影響（參看最高法院22年度上字第
    317 號及30年度上字第3023號判例）。又刑法強盜罪之「至
    使不能抗拒」之構成要件在學理上固有主觀說、客觀說及折
    衷說3 種見解，然於司法實務上向來一貫之立場係採客觀說
    見解（參看最高法院20年度非字第201 號、22年度上字第20
    64號、24年度上字第4407號、26年度滬上字第9 號、29年度
    上字第3112號、29年度上字第3438號、30年度上字第248 號
    、3 0 年度上字第3703號判例）。亦即認定被害人是否已達
    「至使不能抗拒」之程度，應以被告行為時之強弱程度綜合
    當時之具體事實，按多數人之客觀常態情狀決之，亦即視該
    手段施用於相類似之情狀下，是否足使一般人處於不能抗拒
    之制壓程度而定之。本件犯罪事實(一)部分，共犯乙○○既有
    戴口罩及白色手套下車，並手持足供兇器使用之西瓜刀向被
    害人甲○○走去，並將西瓜刀舉向被害人甲○○；犯罪事實
    (二)部分，共犯乙○○、邱顯駿則既均有頭戴前開口罩及鴨舌
    帽，共犯乙○○持足供兇器使用之西瓜刀1 把、邱顯駿持槍
    枝外型器物具手槍1 枝下車，共犯乙○○僅距被害人戊○○
    一步多之距離，將該把長度大約50公分之西瓜刀對著被害人
    戊○○之脖子並恫稱：「別動，拿來（台語）」等語，而邱
    顯駿則將該槍枝外型器物朝向證人陳冠州並嚇稱：「不要動
    （台語）」等語；就犯罪事實(三)部分，共犯乙○○既手持足
    供兇器使用之西瓜刀下車，朝被害人丙○○敏身上皮包肩帶
    割斷，該等行為在客觀上顯均屬脅迫行為，且被害人甲○○
    、戊○○均已證稱會因此心生畏懼，足見被害人甲○○、戊○○、丙○○敏處於上開情狀下，心理顯已極端畏懼而不敢
    反抗，顯已達喪失意思自由至不能抗拒之程度，再衡諸社會
    常情，一般大眾如處於被害人甲○○、戊○○丙○○敏之上
    開情狀下，亦即面對1 位手持舉西瓜刀利器之歹徒，或同時
    另有1 位歹徒持疑似槍枝之物，持向自身抑或持向身旁朋友
    並近距離恫嚇交付財物，否則將有可能對自己抑或身旁朋友
    採取不利行動，何人能從容不懼並斷然拒絕交付財物？客觀
    上足認被害人甲○○、戊○○、丙○○敏之意思自由已全然
    受到共犯乙○○、邱顯駿之抑壓而喪失，達於不能抗拒之程
    度。
三、又按刑法第330 條第1 項之攜帶兇器強盜罪（即犯強盜罪而
    有刑法第321 條第1 項第3 款之情形）以行為人攜帶兇器強
    盜為加重條件，不以攜帶之初有行兇之意圖為必要，祇須在
    強盜當時攜帶之為已足（參看最高法院95年度台上字第3328
    號判決）。被告於實行強盜時，既已攜帶西瓜刀之兇器，即
    已構成刑法第330 條第1 項之攜帶兇器強盜罪。是被告上開
    所辯，要難可採。此外，復有被害人甲○○、戊○○、丙○○敏具領之贓物認領保管單各1 紙在卷可參。
四、綜上所述，被告丁○○上揭加重強盜之犯罪事實，事證明確
    ，其犯行堪以認定。
五、查西瓜刀係屬金屬製品，質硬而型尖，在客觀上足以危害他
    人生命、身體之安全，該物品顯具有客觀危險性，自屬兇器
    無訛。至共犯邱顯駿於上揭犯罪事實(二)中所持疑似槍枝之物
    1 支，並未扣案，又未送相關主管機關鑑定是否確為具有殺
    傷力，即難認其具有殺傷力，且依證人戊○○所述，亦無從
    據以認定具有殺傷力而足供兇器使用之物品，自難認該槍枝
    外型器物係具有殺傷力之槍枝且足供為兇器使用之物品。核
    被告丁○○就上揭犯罪事實(一)、(二)所為，均係犯刑法第330
    條第1 項之攜帶兇器結夥3 人以上以脅迫至使不能抗拒而取
    他人之物之強盜既遂罪；被告丁○○就上揭犯罪事實(三)所為
    ，係與乙○○共犯刑法第330 條第1 項之攜帶兇器以強暴至
    使不能抗拒而取他人之物之強盜既遂罪。被告丁○○與乙○○、邱顯駿就上揭犯罪事實(一)、(二)之加重強盜犯行暨被告丁○○與乙○○就上揭犯罪事實(三)之加重強盜犯行，各均具有
    犯意聯絡及行為分擔，各均為共同正犯。又被告丁○○就前
    開所犯加重強盜、加重強盜、加重強盜三罪，犯意各別，應
    予分論併罰。爰審酌被告丁○○正均值青壯之年，竟不圖上
    進，僅因貪圖小利鋌而走險，而為上開加重強盜等犯行，膽
    大妄為，危害社會治安甚鉅，並使社會善良百姓人人自危，
    嚴重斲傷社會善良風俗，犯罪情節非輕，惟念其犯後尚能坦
    認犯行等一切情狀，量處如主文所示之刑，並定其應執行之
    刑，以資懲儆。至公訴意旨雖對被告丁○○具體求處有期徒
    刑24年，惟查，被告丁○○所為上開加重強盜犯行中，並未
    實際傷及被害人等，足認被告丁○○良知尚未泯滅，故認公
    訴意旨此部分求刑，尚嫌過重，併予敘明。又被告丁○○與
    共犯乙○○、邱顯駿各自所有供本件上揭犯罪事實(一)至(三)所
    用或預備之西瓜刀1 把、鴨舌帽2 頂、手套2 雙、口罩3 個
    、槍枝外型器物1 支等物，均未扣案，且並無證據證明現均
    仍存在而無滅失情事，爰均不另為沒收之諭知，併予敘明。
    又中華民國九十六年罪犯減刑條例業於96年6 月15日立法三
    讀通過，並於96年7 月16日施行，雖本件被告丁○○所犯上
    開加重強盜3 罪罪名均係在96年4 月24日以前，然均係中華
    民國九十六年罪犯減刑條例第3 條第1 項第15款所規範之罪
    ，且又分別經本院宣告逾有期徒刑1 年6 月之刑，自不得予
    以減刑，附予敘明。
貳、被告乙○○無罪部分：
一、公訴意旨略以：被告乙○○於96年10月2 日，在臺灣桃園地
    方法院檢察署檢察官偵查96年度偵緝字第1193號被告丁○○
    強盜案件作證時，經檢察官依法告知具結之義務及偽證之處
    罰並諭令具結後，基於偽證之犯意，明知被告丁○○曾與之
    於為上開時、地與其共犯強盜案，詎為使被告丁○○免受刑
    事追訴處罰，竟於具結後仍就丁○○有無共同強盜乙節之與
    案情具有重要關係事項，虛偽陳述未與丁○○共同強盜云云
    ，顯有就重要關係之事項，於供前具結，而為虛偽之陳述之
    情形，因認被告乙○○涉犯刑法第168 條之偽證罪嫌。
二、按犯罪事實，應依證據認定之，無證據不得認定犯罪事實，
    又不能證明被告犯罪者，應諭知無罪之判決，刑事訴訟法第
    154 條第2 項、第301 條第1 項分別定有明文。次按認定不
    利於被告之事實，須依積極證據，苟積極證據不足為不利於
    被告事實之認定時，即應為有利於被告之認定，更不必有何
    有利之證據；又事實之認定，應憑證據，如未能發現相當證
    據，或證據不足以證明，自不能以推測或擬制之方法，以為
    裁判基礎。復按刑事訴訟法第161 條已於91年2 月8 日修正
    公布，修正後同條第1 項規定：檢察官就被告犯罪事實，應
    負舉證責任，並指出證明之方法。因此，檢察官對於起訴之
    犯罪事實，應負提出證據及說服之實質舉證責任。倘其所提
    出之證據，不足為被告有罪之積極證明，或其闡明之證明方
    法，無從說服法官以形成被告有罪之心證，基於無罪推定之
    原則，自應為被告無罪判決之諭知（最高法院92年臺上字第
    128 號判例意旨參照）。
三、公訴人認被告乙○○故為虛偽之證述，涉犯偽證罪嫌，無非
    係以：被告乙○○就被告丁○○有無與其共犯強盜犯行，於
    96年10月2 日接受檢察官訊問時，就案情有重要關係之事項
    ，為前後矛盾證詞，先稱：在院方供出的共犯為邱顯駿、丁○○等語，然在檢察官偵訊被告丁○○，而丁○○否認犯行
    後，又翻譯其詞證述：不是被告丁○○做的，本來是想害他
    ，現在不想云云；及提出被告丁○○嗣後坦承犯行之情，並
    提出上開96年10月2 日偵查筆錄附卷為據。訊據被告乙○○
    對上開犯行亦不爭執。
四、然：
  (一)按證人有下列情形之一者，得拒絕證言：1.現為或曾為被告
    或自訴人之配偶、直系血親、三親等內之旁系血親、二親等
    內之姻親或家長、家屬者。2.與被告或自訴人訂有婚約者。
    3.現為或曾為被告或自訴人之法定代理人或現由或曾由被告
    或自訴人為其法定代理人者，刑事訴訟法第180 條第1 項定
    有明文。又同法第181 條規定：「證人恐因陳述致自己或與
    其有前條第1 項關係之人受刑事追訴或處罰者，得拒絕證言
    。」，考其立法目的，旨在免除證人陷於抉擇控訴自己或與
    其有一定身分關係之人、或陳述不實而受偽證之處罰、或不
    陳述而受罰鍰處罰，甚而主觀上認為違反具結文將受偽證處
    罰之困境。次按刑法第168 條之偽證罪，係以證人、鑑定人
    、通譯於執行審判職務之公署審判時或於檢察官偵查時，於
    案情有重要關係之事項，供前或供後具結，而為虛偽之陳述
    為構成要件。而刑事訴訟法第181 條所定證人拒絕證言之規
    定，旨在免除證人陷於因陳述不實而受偽證之處罰、或不陳
    述而受罰鍰處罰之兩難困境。證人此項拒絕證言權，與被告
    之緘默權，同屬不自證己罪之特權，為確保證人此項拒絕證
    言權，92年2 月6 日修正公布之刑事訴訟法第186 條第2 項
    ：「證人有第181 條之情形者，應告以得拒絕證言」，增訂
    法院或檢察官有告知證人得拒絕證言之義務。此項規定係為
    保護證人而設，如法院或檢察官未踐行此項告知義務，而逕
    告以具結之義務及偽證之處罰並命朗讀結文後具結，將使證
    人陷於如前所述之抉擇之困境，無異剝奪證人此項拒絕證言
    權，強迫其作出讓自己入罪之陳述，違反不自證己罪之原則
    ，自係侵犯證人此項權利，所踐行之具結程序亦有瑕疵（最
    高法院94年度台上字第51號判決、95年度台上字第5673判決
    、94年台上字第4913號判決參照）。換言之，證人若因陳述
    致自己受刑事訴追或處罰，依法原得拒絕證言；若法院或檢
    察官於訊問前未依刑事訴訟法第186 條第2 項之規定，告知
    證人有該等權利，逕命具結、供述，因證人得免自證己罪之
    權利已被剝奪，證人所為之證述，因其具結程序有瑕疵而非
    適法之證據，縱其證述內容不實，仍不得據以為認定證人犯
    有偽證之罪。
  (二)經查：被告丁○○涉嫌於上開時、地與被告乙○○共犯強盜
    犯行等節，經本院上揭判處有罪在案；被告乙○○於96年10
    月2 日接受臺灣桃園地方法院檢察署檢察官訊問時，固於具
    結後證稱：「（問：對被告所述意見？）沒有。」、「（問
    ：「沒意見」是何意？）他確實沒有做，因為之前有1 個偽
    造貨幣的案件，他抖出是我，所以我才說他有做。」、「（
    問：是否堅持不是丁○○做的？）不是丁○○做的。」、「
    （問：你於院方及方才本署訊問是否均不屬實？）均不屬實
    。」、「（問：為何方才訊問是否均屬實，均稱屬實？）因
    為我本來想害他。」、「（問：為何現在不想害了？）沒有
    為什麼。」（見臺灣桃園地方法院檢察署96年度偵緝字第21
    頁），且上開證述，對於被告丁○○是否涉嫌強盜之案情，
    確有重要關係，然被告乙○○作證時，其所犯上開強盜犯行
    ，尚由本院以96年度訴字第1439號案件審理中，若承認丁○○與其共犯強盜犯行，無異自證其亦涉犯強盜犯行，而有使
    自己受刑事追訴、處罰之可能甚明。
  (三)檢察官於96年10月2 日訊問前，並未告知被告乙○○享有不
    自證己罪之拒絕證言權，而係諭知具結義務及偽證處罰之旨
    後，逕命被告乙○○具結等情，有前揭96年10月2 日檢察官
    之訊問筆錄及結文在卷可徵（見臺灣桃園地方法院檢察署96
    年度偵緝字第1193號卷第20頁、第25頁）並經本院當庭勘驗
    偵查錄影光碟屬實（見本院卷第80頁至第81頁）。由此觀之
    ，該次被告乙○○以證人身分接受檢察官訊問時，檢察官並
    未踐行刑事訴訟法第186 條第2 項之告知義務，即對被告乙○○告以具結之義務及偽證之處罰後命被告具結，此舉已剝
    奪被告不自證己罪之拒絕證言權，此項程序欠缺之瑕疵，自
    不得由證人結文所取代，是本院認被告乙○○於96年10月2
    日檢察官訊問中所為之證言，為落實並貫徹刑事訴訟法所定
    證人作證應踐行之程序，參以上開最高法院判決意旨，應認
    被告該次作證，無刑法偽證罪處罰之適用。縱認被告乙○○
    之證述有所不實，然被告係在不自證己罪之拒絕證言權遭受
    剝奪之情況下，為保護自己免受刑事之追訴、處罰，而為不
    實陳述；此種侵犯被告不自證己罪之拒絕證言權所取得之證
    言，倘事後以該證言有所虛偽，竟以刑法偽證罪繩之，顯然
    違背立法者有意保障證人使其免受刑法偽證罪追訴之立法目
    的，此證人之拒絕證言權應與被告之緘默權同視。綜上所陳
    ，被告乙○○於96年10月2 日檢察官偵訊中作證，所踐行之
    具結程序，因未踐行刑事訴訟法第181 條、第186 條第2 項
    之告知義務而係有瑕疵，縱被告乙○○此部分之證述有所不
    實，仍不得據以為認定其犯有偽證之罪，核與刑法上所定之
    偽證罪之構成要件尚屬有間。
五、從而，依本院調查所得之證據，尚不能證明被告乙○○有公
    訴人所指之偽證犯行，此外，公訴人對於起訴之犯罪事實，
    亦無法提出其他積極證明，或闡明之證明方法，無從說服本
    院以形成被告有罪之心證，復查無其他證據足資證明被告犯
    偽證罪，揆諸首開說明，本件既屬不能證明被告乙○○犯罪
    ，自應諭知被告乙○○無罪之判決。
據上論斷，應依刑事訴訟法第299 條第1 項前段、第301 條第1
項，刑法第28條、第330 條第1 項、第51條第5 款，判決如主文
。
本案經檢察官林安紜到庭執行職務。
中    華    民    國    97    年    7     月    29    日
                  刑事第一庭  審判長法  官  曾淑華
                                    法  官  鄭吉雄
                                    法  官  朱美璘
以上正本證明與原本無異
如不服本判決，應於判決送達後10日內向本院提出上訴狀（應附
繕本），其未敘述上訴理由者，應於上訴期間屆滿後20日內補提
理由書狀於本院，上訴於臺灣高等法院。
                                    書記官  谷貞豫
中    華    民    國    97    年    7     月    31    日
附錄本案論罪科刑法條：
中華民國刑法第330條
犯強盜罪而有第321 條第1 項各款情形之一者，處7 年以上有期
徒刑。
前項之未遂犯罰之。
中華民國刑法第321條
犯竊盜罪而有左列情形之一者，處六月以上、五年以下有期徒刑
：
一、於夜間侵入住宅或有人居住之建築物、船艦或隱匿其內而犯
    之者。
二、毀越門扇、牆垣或其他安全設備而犯之者。
三、攜帶兇器而犯之者。
四、結夥三人以上而犯之者。
五、乘火災、水災或其他災害之際而犯之者。
六、在車站或埠頭而犯之者。
前項之未遂犯罰之。


司法院資訊處製作；財團法人民間司法改革基金會備份。
